【裁判字號】    98,消債清,12
【裁判日期】    981222
【裁判案由】    清算事件
【裁判全文】
臺灣士林地方法院民事裁定            98年度消債清字第12號
債  務  人  汪台生原名：汪宗.
代  理  人  鄭凱鴻律師
上列當事人聲請清算事件，本院裁定如下：
    主  文
債務人汪台生自中華民國九十八年十二月二十八日十七時起開始
清算程序。
命司法事務官進行本件清算程序。
    理  由
一、按債務人與金融機構協商成立者，不得聲請更生或清算，但
    因不可歸責於己之事由，致履行顯有重大困難者，不在此限
    。本條例施行前，債務人依金融主管機關協調成立之中華民
    國銀行公會會員辦理消費金融案件無擔保債務協商機制與金
    融機構成立之協商，準用前項之規定，消費者債務清理條例
    第151 條第5 項、第6 項分別定有明文。次按，債務人不能
    清償債務或有不能清償之虞，於法院裁定開始更生程序或許
    可和解或宣告破產前，得向法院聲請清算，觀之同條例第3
    條、第80條規定自明。又法院開始清算程序之裁定，應載明
    其年、月、日、時，並即時發生效力。法院開始更生或清算
    程序後，得命司法事務官進行更生或清算程序，必要時得選
    任律師、會計師或其他適當之自然人或法人一人為監督人或
    管理人，復為同條例第83條第1 項、第16條所明定。
二、本件聲請意旨略以：伊有不能清償債務之情事，前曾於民國
    95年7 月依中華民國銀行公會會員辦理消費金融案件無擔保
    債務協商機與金融機構成立協商立，協商條件為自95年7 月
    起，分96期，利率5%，每月還款新臺幣（下同）3 萬5,579
    元。惟伊於97年7 月1 日失業，現每月收入1 萬8,500 元，
    實無力繼續繳納協商金額。故伊確係因不可歸責於己之事由
    ，致履行協商條件顯有重大困難。且伊未經法院裁定開始更
    生程序或許可和解或宣告破產。為此，向本院聲請清算等語
    。
三、查債務人汪台生所主張之上開事實，業據提出財政部臺北市
    國稅局95至97年度綜合所得稅各類所得資料清單、財產歸屬
    資料清單財團法人金融聯合徵信中心當事人綜合信用報告－
    協商前置專用債權人清冊、全戶戶籍謄本、中華民國銀行公
    會會員辦理消費金融案件無擔保債務協商機制協議書及無擔
    保債務還款計劃、勞工保險被保險人投保資料表等件為證（
    見本院卷第10至12、16至19、68、69、107 至110 、128 、
    141 至143 頁），堪信為實。是以債務人每月收入1 萬8,50
    0 元計算，顯不足以清償協商還款金額3 萬5,579 元，債務
    人主張其有不可歸責於己之事由，致履行協商條件顯有困難
    等語，當為實在。此外，復查無債務人有消費者債務清理條
    例第6 條第3 項、第8 條或第82條第2 項所定駁回清算聲請
    之事由存在，則本件聲請，應屬有據。揆諸首揭規定及說明
    ，應予開始清算程序，並命司法事務官進行本件清算程序。
四、爰裁定如主文。
中    華    民    國    98    年    12    月    22    日
                  民事第一庭  法      官  陳梅欽
上為正本係照原本作成。
本件不得抗告。
中    華    民    國    98    年    12    月    22    日
                              書  記  官  羅伊安

司法院資訊處製作；財團法人民間司法改革基金會備份。
